

#### **INFO**

1987/03/11

+886 952317751

peiju.patty@gmail.com

台中市潭子區潭興路二段140巷39號

https://mochaliao.ga

#### **EDUCATION**

2005 - 2009

淡江大學資訊傳播學系 畢業

#### **SKILLS**

Bootstrap

Flash	
Illustrator	
Photoshop	
After Effect	
Sketch	
Google Web Designer	
html	
CSS	
jQuery	••••
javaScript	

# 廖珮如

# 前端工程師

Front-end developer

#### **ABOUT**

在學期間對於多媒體皆有涉略一二,當中選定flash動畫作為主要精進方向,畢業後將flash技巧運用在製作動態banner以及教材動畫上。

視覺設計經歷長達七年,接觸且設計過無數種類的設計,對於送印製作 流程概念清楚。平日對於藝術及設計相關訊息十分關注,以作為設計 想法的糧食與精進目標。

因工作需求開始開發網站,從開始設計、網站切版、程式撰寫等逐步接觸學習,對前端程式開發更加了解,也更為有興趣投入。熟悉且擅於使用 html、css、jQuery,javaScript略懂,js framework 曾使用 過angular js,專案上為求版本控制順利,接觸且習慣git使用。

習慣合作分工模式 , 因擁有設計、動態與前端經驗 , 所以善與設計師、 後端工程師溝通合作。前份前端工程師工作榮當組長 , 對於組員的工作 編排及問題排解也無障礙。

#### **WORK EXPERIENCE**

## 設計師

2009 - 2010 gohappy購物網

edm製作 動態banner

# 動畫美術

2010 - 2015 美商美康鐟

flash動畫(教材、網站、banner、app) 視覺設計(logo、名片、海報、PPT)

# 平面設計

2015 - 2017 鳳之梧數位科技

視覺設計(logo、名片、海報、PPT) 活動設計(展場設計、活動相關設計)

動態設計(影片剪輯、html5 banner、flash)

網頁設計 (網頁設計、網站開發)

### 前端工程師

2017 - 2018 我是我國際科技

網頁設計 (網頁設計、RWD設計)

開發網站 (html、css、jQuery、javaScript)